Minutes et répertoires du notaire Antoine DES QUATREVAULX, 20 mars 1579 - 31 décembre 1617 (étude XXIV)
Archives nationales
- Minutes de Antoine DES QUATREVAULX, 1579 - décembre 1617; MC/ET/XXIV/153 - MC/ET/XXIV/271
  - Minutes (inventaires après décès). 1589 - 1590, MC/ET/XXIV/262
    - Inventaire après décès de Jeanne Poictou, veuve de Pierre Tatou, marchand ceinturier, et son second mari Michel Chastellain, maître ceinturier, biens sis rue des Gravilliers, maison joignant la maison à l'enseigne du Soleil d'or, paroisse Saint-Nicolas-des-Champs., 27 août 1590; MC/ET/XXIV/262; 4 f..
      inventaire après décès; Gravilliers (rue des); Poictou, Jeanne; Tatou, Pierre; Chastellain, Michel; commerçant; maroquinier; maroquinier
    - Inventaire après décès de Jeanne de Rouverois, veuve de Jacques d'Amboise, Sieur de Bussy, capitaine de cinquante hommes d'armes, biens sis rue des Poulies, hôtel de Cypierre, paroisse Saint-Germain-l'Auxerrois., 6 septembre 1590; MC/ET/XXIV/262; 6 f..
      inventaire après décès; Poulies (rue des); Rouverois, Jeanne de; Amboise, Jacques d'; officier (armée)
    - Inventaire après décès de Denis Godefroy, avocat au Châtelet, biens sis rue de Bétizy, maison à l'enseigne de la Corne de Cerf, paroisse Saint-Germain-l'Auxerrois., 10 septembre 1590; MC/ET/XXIV/262; 12 f..
      inventaire après décès; Béthisy (rue); Godefroy, Denis; avocat
    - Inventaire après décès de Guyonne Canyvet, veuve de Marin Deshommetz, marchand, puis de François Sauvaige, marchand, biens sis rue de la Mégisserie, maison à l'image Saint Jean, paroisse Saint-Germain-l'Auxerrois., 19 septembre 1590; MC/ET/XXIV/262; 22 f..
      inventaire après décès; Mégisserie (quai de la); Canyvet, Guyonne; Deshommetz, Marin; Sauvaige, François; commerçant
    - Inventaire après décès de Jean Hervé, commissaire au Châtelet, biens sis rue Saint-Germain-l'Auxerrois, au coin de la rue Thibault-aux-dés, maison de l'image Notre Dame, paroisse Saint-Germain-l'Auxerrois., 24 septembre 1590; MC/ET/XXIV/262; 20 f. (Encre pâle).
      inventaire après décès; Saint-Germain-l'Auxerrois (rue); Thibault-aux-Dés (rue); Hervé, Jean; commissaire au Châtelet (Ancien Régime)
    - Inventaire après décès de Louise Véron et son époux Simon Paulmier, maître émouleur, demeurant à la barrière de l'Écorcherie, maison à l'enseigne de l'image Notre Dame, paroisse Saint-Jacques-de-la-Boucherie., 2 octobre 1590; MC/ET/XXIV/262; 4 f. (Encre pâle).
      inventaire après décès; Notre-Dame (image); Véron, Louise; Paulmier, Simon
    - Inventaire après décès de Nicolas Coquelimont, maître cordonnier, biens sis rue Saint-Honoré, paroisse Saint-Germain-l'Auxerrois., 4 octobre 1590; MC/ET/XXIV/262; 8 f..
      inventaire après décès; Saint-Honoré (rue); Coquelimont, Nicolas
    - Inventaire après décès de Jeanne Guesdon, veuve de Nicolas de Rousse, écuyer, Sieur de Bagnolet (Signé du priseur seulement), impasse donnant dans la rue de l'Arbre-Sec, paroisse Saint-Germain-l'Auxerrois., 11 octobre 1590; MC/ET/XXIV/262; 6 f..
      inventaire après décès; Arbre-Sec (rue de l'); Guesdon, Jeanne; Rousse, Nicolas de
    - Inventaire après décès de Claude Brule, veuve de François Hervé, biens sis rue Saint-Germain-l'Auxerrois, maison de Jean Hervé, ayant vue sur la rue Thibault-aux-Dés, paroisse Saint-Germain-l'Auxerrois., 15 octobre 1590; MC/ET/XXIV/262; 4 f. (Encre pâle).
      inventaire après décès; Saint-Germain-l'Auxerrois (rue); Thibault-aux-Dés (rue); Brule, Claude; Hervé, François
    - Inventaire après décès de René Fouquet, contrôleur ordinaire de l'artillerie, biens sis rue des Petits-Carreaux, paroisse Saint-Eustache., 15 octobre 1590; MC/ET/XXIV/262; 4 f. (Encre pâle).
      inventaire après décès; Petits-Carreaux (rue des); Fouquet, René
    - Inventaire après décès de Samuel Huot, biens sis rue des Fossés-Saint-Germain-l'Auxerrois, maison de la Nasse, paroisse Saint-Germain-l'Auxerrois., 17 octobre 1590; MC/ET/XXIV/262; 8 f..
      inventaire après décès; Fossés-Saint-Germain-l'Auxerrois (rue des); Huot, Samuel
    - Inventaire après décès de Jeanne Hugues, dite de Saintonge, épouse de Martin Maillot, écuyer de cuisine, boucher de la reine de Navarre, biens sis rue des Fossés-Saint-Germain-l'Auxerrois, maison joignant celle de Jean Langlois, maître armurier, paroisse Saint-Germain-l'Auxerrois., 27 octobre 1590; MC/ET/XXIV/262; 4 f. (Encre pâle).
      inventaire après décès; Fossés-Saint-Germain-l'Auxerrois (rue des); Hugues, Jeanne dite de Saintonge; Maillot, Martin; Jean Langlois; boucher; armurier
    - Inventaire après décès de Thomas Duchauffour, chirurgien ordinaire du roi, demeurant en l'hôtel de Villequier, rue des Poulies, paroisse Saint-Germain-l'Auxerrois., 27 octobre 1590; MC/ET/XXIV/262; 4 f..
      inventaire après décès; Poulies (rue des); Duchauffour, Thomas; chirurgien
    - Inventaire après décès de Marguerite Boisart et son époux, Étienne Biture, marchand de chevaux, biens sis rue des Deux-Portes, au coin de la rue du Regard, paroisse Saint-Sauveur., 5 novembre 1590; MC/ET/XXIV/262; 16 f..
      inventaire après décès; Deux-Portes (rue des); Boisart, Marguerite; Biture, Étienne; commerçant
    - Inventaire après décès de Charlotte Prévost, épouse de Claude Cousturier, maître savetier, biens sis rue Saint-Sauveur, paroisse Saint-Sauveur., 15 novembre 1590; MC/ET/XXIV/262; 8 f. (Encre pâle).
      inventaire après décès; Saint-Sauveur (rue); Prévost, Charlotte; Cousturier, Claude
    - Inventaire après décès de Thomas Asselin, marchand tapissier, marché aux Poirées, paroisse Saint-Eustache., 23 novembre 1590; MC/ET/XXIV/262; 23 f. (Encre pâle).
      inventaire après décès; Asselin, Thomas; commerçant; tapissier
    - Inventaire après décès de Marie Soret, épouse de Antoine Trotant, marchand de laines, biens sis rue Saint-Sauveur, maison à l'image Notre Dame, paroisse Saint-Sauveur., 27 novembre 1590; MC/ET/XXIV/262; 10 f..
      inventaire après décès; Saint-Sauveur (rue); Soret, Marie; Trotant, Antoine; commerçant
    - Inventaire après décès de Claude Huby, archer du prévôt de la connétablie et maréchalerie de France, maison de l'image Saint Claude, au coin du port de l'École, tenue en location, paroisse Saint-Germain-l'Auxerrois., 29 novembre 1590; MC/ET/XXIV/262; 5 f. (Encre pâle).
      inventaire après décès; Huby, Claude
    - Inventaire après décès de Marguerite Norry et son époux, François Dugué, maître rôtisseur, biens sis rue de la Fromagerie, maison à l'image la Croix verte, au coin du port de l'École, paroisse Saint-Germain-l'Auxerrois, et sur les fossés entre la Porte-Saint-Denis et la Porte-Montmartre, près de la rue des Petits-Carreaux, paroisse Saint-Laurent, Notre-Dame-de-Bonne-Nouvelle ou Saint-Eustache., 10 décembre 1590; MC/ET/XXIV/262; 21 f. (Encre partiellement pâle).
      inventaire après décès; Fromagerie (rue de la); Norry, Marguerite; Dugué, François; cuisinier
    - Inventaire après décès de Geoffraine Maheu, veuve de Antoine de La Grange, marchand hôtelier, biens sis rue Saint-Martin, maison à l'enseigne de l'image Saint Martin, paroisse Saint-Laurent., 28 décembre 1590; MC/ET/XXIV/262; 17 f. (Encre partiellement pâle).
      inventaire après décès; Saint-Martin (rue); Saint-Martin (image); Maheu, Geoffraine; La Grange, Antoine de; commerçant; hôtelier
  - Minutes (inventaires après décès). 1591 - 1592, MC/ET/XXIV/263
    - Inventaire après décès de François Trousson, sieur du Coudray., 4 janvier 1591; MC/ET/XXIV/263
      Bibliothèque.
      Fichier Bibliothèques XVIe-XVIIIe siècles, par Claire Béchu, Marie-Antoinette Fleury, Madeleine Jurgens, Xenia Pamfilova, 1953-1996 (fichier papier entièrement dématérialisé; voir contexte dans le Plan d’orientation général - Notaires de Paris, guides thématiques du Minutier).
      Date de création de la notice: 2012
      inventaire après décès; Trousson, François
    - Inventaire après décès de François Troussy, Sieur du Couldray, l'un des quatre notaires et secrétaires du Parlement (Signé d'un seul notaire), biens sis rue de l'Arbre-Sec, paroisse Saint-Germain-l'Auxerrois., 14 janvier 1591; MC/ET/XXIV/263; 16 f. (Encre partiellement pâle).
      inventaire après décès; Arbre-Sec (rue de l'); Troussy, François
    - Inventaire après décès de Jean Érondelle, marchand (Signé d'un seul notaire), biens sis rue Saint-Honoré, paroisse Saint-Germain-l'Auxerrois., 14 janvier 1591; MC/ET/XXIV/263; 10 f. (Encre pâle).
      inventaire après décès; Saint-Honoré (rue); Érondelle, Jean
    - Inventaire après décès de Agnès Petit, épouse de François Debeauvoy, maître brodeur (Signé du priseur seulement), biens sis rue de l'Arbre-Sec, paroisse Saint-Germain-l'Auxerrois., 15 janvier 1591; MC/ET/XXIV/263; 4 f..
      inventaire après décès; Arbre-Sec (rue de l'); Petit, Agnès; Debeauvoy, François; brodeur
    - Inventaire après décès de Eustache Vayelle, maître brodeur (Inachevé, signé du priseur seulement), biens sis rue des Mauvaises-Paroles, paroisse Saint-Germain-l'Auxerrois., 15 janvier 1591; MC/ET/XXIV/263; 4 f. (Encre partiellement pâle).
      inventaire après décès; Mauvaises-Paroles (rue des); Vayelle, Eustache; brodeur
    - Inventaire après décès de Jacques de Guillenard, maître maçon (Non signé des notaires), biens sis rue de la Vannerie, maison à l'enseigne de l'Ange, paroisse Saint-Gervais., 19 janvier 1591; MC/ET/XXIV/263; 4 f. (Encre pâle).
      inventaire après décès; Vannerie (rue de la); Guillenard, Jacques de; maçon
    - Inventaire après décès de Médard Bossu, marchand mercier, demeurant au cloître Saint-Germain-l'Auxerrois, en la maison de la maîtrise des enfants de chœur, paroisse Saint-Germain-l'Auxerrois., 7 février 1591; MC/ET/XXIV/263; 4 f. (Encre partiellement pâle).
      inventaire après décès; Bossu, Médard; commerçant
    - Inventaire après décès de Jeanne Asselin, épouse de Jacques Daniel, marchand mercier, biens sis rue Thérouanne, près des piliers des halles, paroisse Saint-Eustache., 8 février 1591; MC/ET/XXIV/263; 6 f. (Déchiré).
      inventaire après décès; Asselin, Jeanne; Daniel, Jacques; commerçant
    - Inventaire après décès de Nicole Duhamel, maître tailleur d'habits, biens sis rue de Bétizy, paroisse Saint-Germain-l'Auxerrois., 18 février 1591; MC/ET/XXIV/263; 12 f. (Encre pâle dans la seconde moitié de l'acte).
      inventaire après décès; Béthisy (rue); Duhamel, Nicole; tailleur d'habits
    - Inventaire après décès de Marguerite Delassus, veuve de Louis Durant, marchand, biens sis rue de Montmartre, maison à l'enseigne de l'Arc-en-ciel, paroisse Saint-Eustache., 2 mars 1591; MC/ET/XXIV/263; 4 f. (Encre très pâle).
      inventaire après décès; Montmartre (rue); Delassus, Marguerite; Durant, Louis; commerçant
    - Inventaire après séparation entre Étiennette Guérard et de son époux, Guérin Byron, marchand drapier chaussetier, biens sis rue Saint-Honoré, au coin de la rue des Bons-Enfants, paroisse Saint-Eustache., 19 mars 1591; MC/ET/XXIV/263; 6 f..
      inventaire; Saint-Honoré (rue); Guérard, Étiennette; Byron, Guérin; commerçant; fabricant d'accessoires vestimentaires
    - Inventaire après décès de Marc Fort, clerc, demeurant au cloître Saint-Germain-l'Auxerrois, paroisse Saint-Germain-l'Auxerrois., 26 mars 1591; MC/ET/XXIV/263; 4 f. (Encre pâle).
      inventaire après décès; Saint-Germain-l'Auxerrois (cloître); Fort, Marc
    - Inventaire après décès de Antoine Guillaume, marchand voiturier par eau, à Pont-Sainte-Maxence (Signé par un seul notaire), biens sis au port de l'École, dans un bateau, paroisse Saint-Germain-l'Auxerrois., 3 mai 1591; MC/ET/XXIV/263; 2 f..
      inventaire après décès; Guillaume, Antoine; commerçant; transporteur de marchandises
    - Inventaire après séparation entre Anne Royer et son époux, Jean Seconjan, marchand (Signé par un seul notaire), biens sis rue de la Mégisserie, maison à l'enseigne du Croissant, paroisse Saint-Germain-l'Auxerrois., 2 juillet 1591; MC/ET/XXIV/263; 10 f..
      inventaire; Mégisserie (quai de la); Royer, Anne; Seconjan, Jean; commerçant
    - Inventaire après décès de Jean Regnault, marchand mercier, biens sis rue Saint-Honoré, paroisse Saint-Germain-l'Auxerrois., 7 août 1591; MC/ET/XXIV/263; 16 f. (Encre partiellement pâle).
      inventaire après décès; Saint-Honoré (rue); Regnault, Jean; commerçant
    - Inventaire après séparation entre Madeleine Lombart et Claude Morot, marchand tapissier, marché aux Poirées, près des Halles, paroisse Saint-Eustache., 11 septembre 1591; MC/ET/XXIV/263; 6 f. (Encre partiellement pâle).
      inventaire; Halles centrales; Lombart, Madeleine; Morot, Claude; commerçant; tapissier
    - Inventaire après décès de Toussainte Clergeret, épouse de François Piau, compagnon savetier, biens sis rue des Poulies, paroisse Saint-Germain-l'Auxerrois., 20 septembre 1591; MC/ET/XXIV/263; 2 f. (Encre pâle).
      inventaire après décès; Poulies (rue des); Clergeret, Toussainte; Piau, François; bottier
    - Inventaire après décès de Jean Olivier, Sr de Leuville, gentilhomme ordinaire de la chambre du roi, biens sis rue des Mauvaises-Paroles ayant issue sur la rue Bertin-Poirée et rue des Deux-Boules, paroisse Saint-Germain-l'Auxerrois., 25 septembre 1591; MC/ET/XXIV/263; 230 f..
      Fichier Bibliothèques.
      inventaire après décès; Mauvaises-Paroles (rue des); Olivier, Jean (Sr de Leuville); officier de la Chambre du roi (Ancien Régime)
    - Inventaire après décès de Benjamin Martin, juré mouleur de bois, biens sis rue du Roi-de-Sicile, devant l'image de Notre Dame d'argent, paroisse Saint-Paul., 11 octobre 1591; MC/ET/XXIV/263; 4 f..
      inventaire après décès; Roi-de-Sicile (rue du); Martin, Benjamin; officier civil (Ancien Régime)
    - Inventaire après décès de Anne Le Miet et son époux Pierre Prieur, marchand à Saint-Cloud, biens sis au cloître Saint-Nicolas-du-Louvre et rue Frémenteau, maison à l'enseigne du Port du salut, paroisse Saint-Germain-l'Auxerrois., 20 juillet 1592; MC/ET/XXIV/263; 6 f..
      inventaire après décès; Frémenteau (rue); Le Miet, Anne; Prieur, Pierre; commerçant
    - Inventaire après décès de Vincent Gerbaut, maître charpentier de la grande cognée, biens sis rue Chapon, paroisse Saint-Nicolas-des-Champs., 7 août 1592; MC/ET/XXIV/263; 4 f..
      inventaire après décès; Chapon (rue); Gerbaut, Vincent; charpentier
    - Inventaire après séparation entre Madeleine Nourry et Richard Cousin, marchand, biens sis rue du Monceau-Saint-Gervais, paroisse Saint-Gervais., 20 août 1592; MC/ET/XXIV/263; 5 f..
      inventaire; Monceau-Saint-Gervais (rue du); Nourry, Madeleine; Cousin, Richard; commerçant
    - Inventaire après décès de Marguerite Pasteur, épouse de Gaspard Nellon, crieur juré de corps et vins, biens sis rue Saint-Honoré, maison à l'enseigne de l'image de Saint Jean-Baptiste, paroisse Saint-Germain-l'Auxerrois., 25 août 1592; MC/ET/XXIV/263; 14 f. (Encre pâle).
      inventaire après décès; Saint-Honoré (rue); Pasteur, Marguerite; Nellon, Gaspard
    - Inventaire après décès de Antoinette Lescholier, épouse de Jean Boye, maître pêcheur à engins (Inachevé, non signé), demeurant au cloître Saint-Nicolas-du-Louvre, paroisse Saint-Germain-l'Auxerrois., 31 août 1592; MC/ET/XXIV/263; 4 f. (Encre pâle).
      inventaire après décès; Lescholier, Antoinette; Boye, Jean; marin-pêcheur
    - Inventaire après décès de Jacques Carmoy, marchand lapidaire, biens sis rue de la Petite-Saunerie, paroisse Saint-Germain-l'Auxerrois., 22 septembre 1592; MC/ET/XXIV/263; 4 f..
      inventaire après décès; Petite-Saunerie (rue de la); Carmoy, Jacques; commerçant; orfèvre
    - Inventaire après décès de Jean Boucher, maître mégissier à Saint-Marcel (Signé d'un seul notaire), biens sis rue Petite-Saunerie, paroisse Saint-Germain-l'Auxerrois., 17 octobre 1592; MC/ET/XXIV/263; 4 f..
      inventaire après décès; Saint-Marcel (faubourg); Petite-Saunerie (rue de la); Boucher, Jean; tanneur
    - Inventaire après décès de Jean Boisson, courtier vendeur de toiles et ornements, à l'occasion du remariage de sa veuve, Catherine Quin, avec Guillaume Buirette, marchand tavernier (Signé de l'huissier et d'un seul notaire), biens sis rue Champfleury, paroisse Saint-Germain-l'Auxerrois., 12 novembre 1592; MC/ET/XXIV/263; 2 f..
      inventaire après décès; Champ-Fleuri (rue du); Buirette, Guillaume; Quin, Catherine; Boisson, Jean; commerçant; restaurateur
    - Inventaire après décès de Eustache Bauldouyn, maître bourrelier, sous les piliers des Halles, paroisse Saint-Eustache., 26 novembre 1592; MC/ET/XXIV/263; 3 f..
      inventaire après décès; Halles (piliers des); Bauldouyn, Eustache; sellier
    - Inventaire après décès de Julienne de Saint-Jean, veuve de Jean Johannet, tailleur et chaussetier suivant la cour, biens sis rue de l'Arbre-Sec, maison des Quatre Fils Aymon, paroisse Saint-Germain-l'Auxerrois., 1er décembre 1592; MC/ET/XXIV/263; 4 f..
      inventaire après décès; Arbre-Sec (rue de l'); Saint-Jean, Julienne de; Johannet, Jean
  - Minutes (inventaires après décès). 1593 - 1596, MC/ET/XXIV/264
    - Inventaire après décès de Jacqueline Blanchet, épouse de Jean Gallet, maître batteur d'or, biens sis rue Cossonnerie, paroisse Saint-Eustache., 23 mai 1593; MC/ET/XXIV/264; 4 f..
      inventaire après décès; Cossonnerie (rue de la); Blanchet, Jacqheline; Gallet, Jean; batteur de métal
    - Inventaire après décès de Nicolas Le Sueur, marchand, biens sis rue des Vertus, maison à l'enseigne des Deux Boules, paroisse Saint-Nicolas-des-Champs., 14 juin 1593; MC/ET/XXIV/264; 2 f..
      inventaire après décès; Vertus (rue des); Le Sueur, Nicolas; commerçant
    - Inventaire après décès de Guillaume Caulerel, marchand tapissier, marché aux Poirées, au coin de la rue de la Poterie, paroisse Saint-Eustache., 10 juillet 1593; MC/ET/XXIV/264; 8 f. (Partiellement pâle).
      inventaire après décès; Halles centrales; Caulerel, Guillaume; commerçant; tapissier
    - Inventaire après décès de sieur de Saint-Aulbin (Fragment non signé)., 25 août 1593; MC/ET/XXIV/264; 10 f. (Déchiré; manque la bordure droite de deux folios).
      inventaire après décès; Saint-Aubin (M. de)
    - Inventaire après décès de Nicolas Delagarde, homme d'armes de la compagnie du Sieur de Belin [ ?], biens sis rue des Orties, joignant l'église Saint-Nicolas-du-Louvre, paroisse Saint-Germain-l'Auxerrois., septembre 1593; MC/ET/XXIV/264; 6 f. (Manque le quart supérieur droit; marges déchirées).
      inventaire après décès; Orties (rue des); Delagarde, Nicolas; Belin (M. de)
    - Inventaire après décès de Catherine Fournier et son époux Jean Bocquillon, maître boulanger, biens déposés chez leur fils, Toussaint Bocquillon, rue des Fossés-Saint-Germain-l'Auxerrois, au coin de la rue de la Monnaie, paroisse Saint-Germain-l'Auxerrois., 14 octobre 1593; MC/ET/XXIV/264; 6 f..
      inventaire après décès; Fossés-Saint-Germain-l'Auxerrois (rue des); Fournier, Catherine; Bocquillon, Jean; Bocquillon, Toussaint; boulanger
    - Inventaire après décès de Nicolas Du Saulsoy, maître batteur d'or (Signé d'un seul notaire), biens sis rue de la Cossonnerie, paroisse Saint-Eustache., 7 décembre 1593; MC/ET/XXIV/264; 11 f..
      inventaire après décès; Cossonnerie (rue de la); Du Saulsoy, Nicolas; batteur de métal
    - Inventaire après décès de Suzanne de Chabannes, dame de Vendenesse, veuve de Jean Olivier, sieur de Leuville, gentilhomme ordinaire de la chambre du roi (Inachevé, non signé), rues des Mauvaises-Paroles et des Deux-Boules, paroisse Saint-Germain-l'Auxerrois., 22 décembre 1593; MC/ET/XXIV/264; 19 f. (Partiellement pâle).
      inventaire après décès; Mauvaises-Paroles (rue des); Deux-Boules (rue des); Chabannes, Suzanne de; Olivier Jean; officier de la Chambre du roi (Ancien Régime)
    - Inventaire après décès de Catherine Regnault, veuve de Jean Le Conte, maître mesureur de graines, demeurant au cloître Saint-Germain-l'Auxerrois, paroisse Saint-Germain-l'Auxerrois., 23 février 1594; MC/ET/XXIV/264; 4 f..
      inventaire après décès; Saint-Germain-l'Auxerrois (cloître); Regnault, Catherine; Le Conte, Jean; officier civil (Ancien Régime)
    - Inventaire après décès de Claude Basin, veuve de Jean Boschet, maître tailleur d'habits, puis épouse de Dimanche Thévenin, voiturier par terre, biens sis rue Frémenteau, paroisse Saint-Germain-l'Auxerrois., 12 juillet 1594; MC/ET/XXIV/264; 2 f..
      inventaire après décès; Basin, Claude; Boschet, Jean; Thévenin, Dimanche; tailleur d'habits; transporteur de marchandises
    - Inventaire après décès de Antoine Pellerin, prêtre, chapelain perpétuel de l'église Saint-Germain-l'Auxerrois, demeurant au cloître Saint-Germain-l'Auxerrois, en une maison ayant issue sur la rue des Fossés-Saint-Germain-l'Auxerrois, paroisse Saint-Germain-l'Auxerrois., 13 juillet 1594; MC/ET/XXIV/264; 4 f..
      inventaire après décès; Saint-Germain-l'Auxerrois (cloître); Pellerin, Antoine; prêtre
    - Inventaire après décès de Suzanne de Chabannes, veuve de Jean Olivier, Sr de Leuville, gentilhomme ordinaire de la chambre du roi, biens sis rues des Deux-Boules et des Mauvaises-Paroles, paroisse Saint-Germain-l'Auxerrois., 3 août 1594; MC/ET/XXIV/264; 49 f..
      inventaire après décès; Mauvaises-Paroles (rue des); Deux-Boules (rue des); Chabannes, Suzanne de; Olivier Jean (Sr de Leuville); officier de la Chambre du roi (Ancien Régime)
    - Inventaire après décès de Claude Corville, marchand de drap de laine, biens sis rue Comtesse-d'Artois, paroisse Saint-Eustache., 13 septembre 1594; MC/ET/XXIV/264; 12 f..
      inventaire; Comtesse-d'Artois (rue de la); Corville, Claude; commerçant
    - Inventaire de titres de la compagnie créée par Macé Papillon, valet de chambre ordinaire du roi et fournisseur de son argenterie, et Pierre Legrand, notaire et secrétaire des finances, chez Rémi Royer, marchand, rue Saint-Honoré, paroisse Saint-Eustache., 1er octobre 1594; MC/ET/XXIV/264; 18 f..
      inventaire; Saint-Honoré (rue); Papillon, Macé; Legrand, Pierre; Royer, Rémi; officier de la Chambre du roi (Ancien Régime); notaire; commerçant; négociant
    - Inventaire après décès de Jean Bocquillon, maître boulanger, et sa femme, Catherine Fournier, biens sis rue des Fossés-Saint-Germain-l'Auxerrois, au coin de la rue de la Monnaie, paroisse Saint-Germain-l'Auxerrois., 14 octobre 1594; MC/ET/XXIV/264; 6 f..
      inventaire après décès; Fossés-Saint-Germain-l'Auxerrois (rue des); Bocquillon, Jean; Fournier, catherine; boulanger
    - Inventaire après décès de Nicolas Chenard, maçon, biens sis rue d'Avron, en la maison de Nicolas Le Bailleul, Sr de Vatetel, valet de chambre ordinaire du roi, paroisse Saint-Germain-l'Auxerrois., 17 octobre 1594; MC/ET/XXIV/264; 2 f..
      inventaire après décès; Avron (rue d'); Chenard, Nicolas; Le Bailleul, Nicolas (Sr de Vatetel); maçon
    - Inventaire après décès de Pierre de Vabre, notaire et secrétaire du roi, biens sis rue de l'Arbre-Sec, maison à l'enseigne des Quatre fils Aymon, paroisse Saint-Germain-l'Auxerrois., 20 octobre 1594; MC/ET/XXIV/264; 4 f..
      inventaire après décès; Arbre-Sec (rue de l'); Vabre, Pierre de; notaire; secrétaire du roi (Ancien Régime)
    - Inventaire après décès de Jean Delorme, savetier, biens sis rue Saint-Germain-l'Auxerrois, paroisse Saint-Germain-l'Auxerrois., 28 novembre 1594; MC/ET/XXIV/264; 4 f..
      inventaire après décès; Saint-Germain-l'Auxerrois (rue); Delorme, Jean; bottier
    - Inventaire après décès de Pierre Legrand, notaire et secrétaire du roi, biens sis rue d'Avron, paroisse Saint-Germain-l'Auxerrois., 29 novembre 1594; MC/ET/XXIV/264; 20 f..
      inventaire après décès; Avron (rue d'); Legrand, Pierre; notaire; secrétaire du roi (Ancien Régime)
    - Inventaire après décès de Marguerite Taunot, épouse de Pierre Boucher, maître tailleur d'habits, biens sis rue de l'Arbre-Sec, maison à l'enseigne des Quatre Fils Aymon, paroisse Saint-Germain-l'Auxerrois., 26 janvier 1595; MC/ET/XXIV/264; 10 f..
      inventaire après décès; Arbre-Sec (rue de l'); Taunot, Marguerite; Boucher, Pierre; tailleur d'habits